【裁判字號】    97,抗,309
【裁判日期】    970627
【裁判案由】    聲明異議
【裁判全文】
臺灣高等法院臺中分院民事裁定           97年度抗字第309號
抗  告  人  乙○○
相  對  人  臺中商業銀行股份有限公司
法定代理人  甲○○
上列抗告人因與相對人等間聲明異議事件，抗告人對於民國97年
4月23日台灣彰化地方法院所為96年度執字第4941號裁定提起抗
告，本院裁定如下：
    主  文
抗告駁回。
抗告程序費用由抗告人負擔。
    理  由
一、本件抗告人聲明異議及抗告意旨略以：原法院96年度執字第
    4941號強制執行程序中，所為第l、2次拍賣通知均向抗告人
    位於南投縣草屯鎮住宅處送達，嗣後之拍賣通知反向抗告人
    於彰化縣田中鎮之戶籍地送達，致使抗告人無從知悉本件拍
    賣之進行，顯與強制執行法第95、96條規定有違，故依同法
    第12條聲明異議，請求暫緩點交及撤銷本件拍賣執行程序等
    語。
二、按強制執行法第95條規定謂：第二次減價拍賣而未拍定之不
    動產，債權人不願承受或依法不得承受時，執行法院應於第
    二次減價拍賣期日終結後十日內公告願買受該不動產者，得
    於公告之日起三個月內依原定拍賣條件為應買之表示…。第
    96條則謂供拍賣之不動產，其中一宗或數宗之賣得價金，已
    足清償強制執行之債權額及債務人應負擔之費用時，其他部
    分應停止拍賣。上開規定均與抗告人所稱未向其住所地送達
    之瑕疵事實有別，抗告人引用上開條文謂本件執行程序違反
    前開95、96條之規定，顯係誤解法令。至強制執行程序之送
    達依該法第30條之l規定，自應準用民事訴訟法相關規定。
    而送達於應受送達人之住居所、事務所或營業所行之。同法
    第138條復規定，不能依136、37條規定送達者，得將文書寄
    存送達地之自冶或警察機關，並作送達通知書兩份，一份黏
    貼於應受送達人住居所、事務所、營業處所門首，另一份置
    於該送達處所信策或其他適當位置以為送達。本件抗告人之
    戶籍地為「彰化縣田中鎮○○里○○街151巷26號」，有戶
    籍謄本附卷足稽。本件強制執行程序中之測量通知函件、96
    年3月36日查封登記通知、96年5月8日測量函、關於鑑價結
    果陳述通知、96年9月6日拍賣通知、96年9月27日拍賣通知
    、96年10月25日之拍賣通知、96年ll月2日公告三個月通知
    、97年l月17日拍賣通知等均係向抗告人之上開戶籍地送達
    ，或由抗告人之親人（同居人）「鄭嘉仁」簽收，或以寄存
    送達方式送達，並無向「草屯鎮」送達之情形。原審就駁回
    抗告人異議之裁定亦向抗告人之戶籍地送達並由其本人親收
    ，抗告人之異議或抗告人狀中復均未記載其住居所，有送達
    証書、異議、抗告狀等附卷足稽。是抗告人仍謂送達不合法
    ，顯非可取。原裁定駁回抗告人異議之聲明，自屬有據，抗
    告人仍執前詞指摘原裁定不當，求予廢棄，自非有理，應予
    駁回。
三、據上論結，本件抗告為無理由，依強制執行法第30條之l、
    民事訴訟法第495條之l第l項、第449條第l項、第95條、第
    78條，裁定如主文。
中    華    民    國    97    年    6     月    27    日
                  民事第六庭    審判長法  官  袁再興
                                      法  官  陳賢慧
                                      法  官  吳惠郁
以上正本係照原本作成。
再為抗告應以適用法規顯有錯誤為理由，並經本院之許可，該許
可以原裁定所涉及之法律見解具有原則上之重要性者為限。
如提起再抗告者應於裁定送達後十日內向本院提出抗告理由狀（
須按照他造人數附具繕本）並繳納抗告裁判費新臺幣壹仟元，同
時委任律師或具有律師資格之關係人為代理人。
                                      書記官  江玉萍
中    華    民    國    97    年    7     月    2     日
                                                      Ａ


司法院資訊處製作；財團法人民間司法改革基金會備份。
